【裁判字號】    97,訴,392
【裁判日期】    970519
【裁判案由】    毒品危害防制條例
【裁判全文】
臺灣高雄地方法院刑事判決               97年度訴字第392號
公  訴  人  臺灣高雄地方法院檢察署檢察官
被      告  甲○○
上列被告因違反毒品危害防制條例案件，經檢察官提起公訴（96
年度毒偵字第8501號），被告於本院準備程序中均為有罪之陳述
，經合議庭裁定由受命法官依簡式審判程序獨任審理，本院判決
如下：
    主  文
甲○○犯施用第一級毒品罪，累犯，處有期徒刑壹年。扣案第一
級毒品海洛因壹小包（驗前淨重零點壹肆壹公克，驗後淨重零點
壹貳捌公克），沒收銷燬之。又犯施用第二級毒品罪，累犯，處
有期徒刑陸月。應執行有期徒刑壹年肆月。扣案第一級毒品海洛
因壹小包（驗前淨重零點壹肆壹公克，驗後淨重零點壹貳捌公克
），沒收銷燬之
    事  實
一、甲○○前因殺人未遂及詐欺案件，經臺灣高等法院判處有期
    徒刑5 年2 月，嗣經最高法院駁回上訴確定在案，及臺灣板
    橋地方法院判處有期徒刑3 月確定，並經裁定應執行有期徒
    刑5 年4 月確定，於民國84年12月5 日縮短刑期假釋出監，
    嗣因案經撤銷假釋，執行殘刑3 年1 月17日。復因偽造文書
    及恐嚇取財案件，經台灣士林地方法院判處有期徒刑1 年、
    3 年，並定其應執行刑為有期徒刑3 年6 月確定，與前開殘
    刑接續執行，於95年7 月4 日縮短刑期假釋出監，未經撤銷
    假釋而於96年1 月26日縮刑期滿視為執行完畢。
二、甲○○又因施用毒品案件經依本院96年度毒聲字第652 號裁
    定送觀察、勒戒後，認無繼續施用毒品之傾向，於96年6 月
    11日釋放，並經臺灣高雄地方法院檢察署檢察官以96年度毒
    偵字第3850號不起訴處分確定。詎其仍不知悔改，基於施用
    第一級毒品海洛因之犯意，於96年9 月10日晚上8 時許，在
    高雄市左營區○○○路763 號住處，以摻入香菸點火燃燒方
    式施用第一級毒品海洛因1 次。復基於施用第二級毒品安非
    他命、甲基安非他命之犯意，於96年9 月12日晚上10時30分
    為警採尿時起回溯24小時內之某時許（不含為警查獲後至採
    尿前之時間），在其前揭住處，以玻璃球燒烤產生煙霧方式
    施用第二級毒品安非他命、甲基安非他命1 次。嗣於同年月
    12日晚上10時許，在高雄市○○區○○路與重安路口為警查
    獲，並扣得海洛因1 包（驗前淨重0.141 公克，驗後淨重0.
    128 公克）。
三、案經高雄市政府警察局左營分局報請臺灣高雄地方法院檢察
    署檢察官偵查起訴。
    理  由
一、按本件被告甲○○所犯毒品危害防制條例第10條第1 項施用
    第一級毒品罪、同條第2 項施用第二級毒品，均係屬死刑、
    無期徒刑、最輕本刑為3 年以上有期徒刑以外之罪，其於準
    備程序就前揭被訴事實均為有罪之陳述，經依法告知簡式審
    判程序之旨，並聽取當事人之意見後，本院認無不得或不宜
    改依簡式審判程序進行之情形，爰由合議庭依刑事訴訟法第
    273 條之1 第1 項規定，裁定本件由受命法官獨任進行簡式
    審判程序，合先敘明。
二、上揭事實，業據被告於本院審理時坦承不諱（本院卷第84頁
    ），且被告於上揭時、地為警所採尿液，經送請高雄市立凱
    旋醫院檢驗之結果，呈安非他命、甲基安非他命、可待因及
    嗎啡之陽性反應，有該院濫用藥物尿液檢驗報告（偵卷第10
    頁）、尿液採集編號對照表（偵卷第19頁）、扣押物品清單
    （偵卷第12頁）、查獲照片2 幀（警卷第26至27頁）在卷可
    憑；至於扣案之白色粉末經送請高雄市立凱旋醫院檢驗之結
    果，呈海洛因陽性反應，有該院96年9 月26日高市凱醫驗字
    第5052號之檢驗鑑定書（偵卷第11頁）附卷可稽，足認被告
    之自白核與事實相符，本件事證明確，被告上開犯行，足堪
    認定。
三、按海洛因為毒品危害防制條例第2 條第2 項第1 款之第一級
    毒品，不得持有、施用。觀察、勒戒或強制戒治執行完畢釋
    放後，5 年內再犯第10條之罪者，應依一般刑事訴訟程序予
    以起訴論罪科刑，此觀諸毒品危害防制條例第23條第第2項
    規定自明。被告曾有如事實欄所示之觀察勒戒前科，有臺灣
    高等法院被告前案紀錄表及台灣高等法院在監在押全國紀錄
    表在卷可佐，其於觀察勒戒執行完畢釋放後5 年內，再犯本
    件分別施用第一級毒品海洛因及第二級毒品安非他命、甲基
    安非他命案件，依前述規定，自應依法起訴論罪科刑。
四、核被告所為，係犯毒品危害防制條例第10條第1 項之施用第
    一級毒品罪、同條第2 項之施用第二級毒品罪。被告分別持
    有第一級毒品海洛因、第二級毒品安非他命、甲基安非他命
    ，進而分別施用之，其持有之低度行為俱為施用之高度行為
    所吸收，不另論罪。被告所犯前開施用第一級毒品、第二級
    毒品2 罪間，犯意各別、行為互殊，自應分論併罰。被告曾
    有如事實欄所示之前科紀錄，此有上開前案紀錄表在卷可參
    ，其於有期徒刑執行完畢後5 年內，分別故意再犯本件有期
    徒刑以上之罪，均為累犯，俱應依刑法第47條第1 項規定分
    別加重其刑。爰審酌被告因殺人未遂、詐欺、偽造文書、恐
    嚇取財及施用毒品等案件經前揭徒刑執行及觀察、勒戒執行
    完畢後，再犯本件施用毒品犯行，顯見其仍未能戒除毒癮，
    且戒毒之意念非堅，惟念及被告於犯罪後已坦承犯行，態度
    良好，且施用毒品行為，乃屬對其自身健康之戕害行為及其
    犯罪動機、目的、手段等一切情狀，各量處如主文所示之刑
    ，並依法定其應執行刑如主文所示，以資懲儆。至於扣案海
    洛因1 小包（驗前淨重0.141 公克，驗後淨重0.128 公克，
    按鑑定單位一般係以傾倒之方式，將包裝袋內之毒品倒出而
    與包裝袋分離而稱重，必要時，輔以刮杓刮取袋內毒品，然
    無論依何種方式分離，包裝袋內均有極微量之毒品殘留，本
    件扣案包裝袋1 個，含有極微量第一級毒品海洛因殘留而難
    以完全析離，應視為毒品之部分），應依毒品危害防制條例
    第18條第1 項前段規定，不論屬於犯人與否，宣告沒收銷燬
    之。
據上論斷，應依刑事訴訟法第273 條之1 第1 項、第299 條第1
項前段，毒品危害防制條例第10條第1 項、第2 項、第18條第1
項前段，刑法第11條、第47條第1 項、第51條第5 款，判決如主
文。
本件經檢察官乙○○到庭執行職務。
中    華    民    國    97    年     5    月    19    日
                  刑事第八庭    法  官  曾仁勇
以上正本證明與原本無異。
如不服本判決應於收受本判決後10日內向本院提出上訴書狀，並
應敘述具體理由，如未敘述上訴理由者，應於上訴期間屆滿後20
日內補提理由書狀於本院（均須按他造當事人之人數附繕本）「
切勿逕送上級法院」。
中    華    民    國    97    年     5    月    19    日
                                書記官  王治華
附錄：本案論罪科刑之法條
毒品危害防制條例第10條
施用第一級毒品者，處 6 月以上 5 年以下有期徒刑。
施用第二級毒品者，處 3 年以下有期徒刑。


司法院資訊處製作；財團法人民間司法改革基金會備份。
